【裁判字號】    96,易,2197
【裁判日期】    970125
【裁判案由】    竊盜
【裁判全文】
臺灣板橋地方法院刑事判決              96年度易字第2197號
公  訴  人  臺灣板橋地方法院檢察署檢察官
被      告  甲○○
                    （現另案於臺灣桃園監獄執行）
上列被告因竊盜案件，經檢察官提起公訴（96年度偵字第12396
號、第12402 號、第12780 號），本院判決如下：
    主  文
甲○○犯如附表所示之罪，均累犯，各處如附表所示之刑。應執
行有期徒刑肆年貳月，並應於刑之執行前，令入勞動場所強制工
作年。
其餘被訴部分均無罪。
    事  實
一、甲○○前因妨害自由案件，經臺灣彰化地方法院於民國88年
    6 月24日以87年度訴字第901 號判處有期徒刑3 月，並於88
    年7 月26日確定；復因違反毒品危害防制條例案件，經臺灣
    桃園地方法院於88年4 月7 日以88年度易字第442 號判處有
    期徒刑8 月，再經臺灣高等法院於88年7 月27日以88年度上
    易字第2624號判決駁回上訴確定；又因違反毒品危害防制條
    例案件，經臺灣桃園地方法院於89年6 月27日以89年度訴字
    第580 號判處應執行有期徒刑1 年6 月，並於89年9 月8 日
    確定；再因竊盜案件，經臺灣桃園地方法院於89年6 月29日
    以88年度易字第2112號判處有期徒刑3 年，並於89年10月18
    日撤回上訴確定；另因妨害公務案件，經臺灣桃園地方法院
    於91年3 月26日以91年度易字第153 號判處有期徒刑6 月，
    並於91年5 月12日確定。上開竊盜及妨害公務二罪，並經裁
    定定其應執行刑為有期徒刑3 年4 月確定。嗣經入監接續執
    行上開有期徒刑後，於94年6 月9 日假釋出監，並於95年5
    月31日假釋期滿未經撤銷而以執行完畢論。
二、詎甲○○猶不知悔改，竟基於意圖為自己不法所有之竊盜犯
    意，於如附表編號一至二三所示之時間、地點，趁無人注意
    之際，分別竊取如附表所示之財物得手（其中附表編號一所
    示部分，乃係踰越作為安全設備之籬笆為之；附表編號五、
    七、八、十二、十八所示部分，乃係持客觀上足對人之生命
    、身體、安全構成威脅，具有危險性之不明兇器為之；附表
    編號六所示部分，乃係攜帶不明兇器毀損作為安全設備之圍
    籬大鎖為之；附表編號十所示部分，乃係持同具上開危險性
    之甲○○所有之鐵鋸1 把為之）。其另與丙○○（已經本院
    判處罪刑在案）共同基於意圖為自己不法所有之竊盜犯意聯
    絡，於如附表編號二四所示之時間，一同駕車至附表編號二
    四所示地點，趁無人注意之際，由丙○○留在車上把風，甲○○則下車持其所有之鑰匙1 把，開啟如附表編號二四所示
    之自小客車車門及電源，將該車駛離而竊取得手。其復與乙○○（已經本院判處罪刑在案）共同基於意圖為自己不法所
    有之竊盜犯意聯絡，於如附表編號二五、二六所示之時間、
    地點，趁無人注意之際，持客觀上足對人之生命、身體、安
    全構成威脅，具有危險性之鐵撬、破壞剪各1 支，分別竊取
    如附表編號二五、二六所示之財物得手。嗣警方持臺灣板橋
    地方法院檢察署檢察官所核發之拘票，於96年5 月28日下午
    5 時許，在桃園縣蘆竹鄉○○○街211 號拘提甲○○到案，
    因而循線查獲上情。
三、案經卯○○、子○○、午○○、癸○○、巳○○、未○○、
    辰○○、丑○○、寅○○、辛○○、壬○○、庚○○訴由臺
    北縣政府警察局新莊分局報告臺灣板橋地方法院檢察署檢察
    官偵查起訴。
    理  由
壹、證據能力方面：
    按「被告以外之人於審判外之言詞或書面陳述，除法律有規
    定者外，不得作為證據」，刑事訴訟法第159 條第1 項定有
    明文，此即學理上所稱「傳聞證據排除法則」。依上開法律
    規定，傳聞證據原則上固無證據能力，但如法律別有規定者
    ，即例外認有證據能力。又被告以外之人於審判外之陳述，
    雖不符同法第159 條之1 至第159 條之4 之規定，但經當事
    人於審判程序同意作為證據，法院審酌該言詞陳述或書面陳
    述作成時之情況，認為適當者，亦得為證據，此則據同法第
    159 條之5 第1 項規定甚明。鑒於採用傳聞證據排除法則之
    重要理由之一，係因傳聞證據未經當事人之反詰問予以覈實
    ，若當事人願放棄對原供述人之反對詰問時，原則上即可承
    認該傳聞證據之證據能力，而揆諸我國刑事訴訟法第159 條
    之5 之立法理由，除參照前述傳聞證據排除法則之基本法理
    外，亦參考日本刑事訴訟法第326 條之立法例，查日本刑事
    審判實務之運作，有關檢察官及被告均同意作為證據之傳聞
    書面材料或陳述，可直接援引該國刑事訴訟法第326 條作為
    傳聞例外之法律依據，僅在檢察官與被告不同意之情況下，
    乃須根據其他傳聞例外規定俾以斟酌該等書面材料或陳述是
    否具有證據能力，在當事人間無爭執之案件中，傳聞證據基
    本上均可依據前引規定提出於法院使用。職是之故，我國刑
    事訴訟法第159 條之5 之適用應可作同上之解釋。經查，本
    件判決後開所示之被告甲○○以外之人於審判外之陳述（包
    括書面陳述），固均屬傳聞證據，惟被告及公訴檢察官於本
    院準備程序及審判期日中則均表示同意上開證據資料有證據
    能力。本院審酌上開證據資料製作時之情況，尚查無違法不
    當及證明力明顯過低之瑕疵，亦認為以之作為證據應屬適當
    ，故揆諸前開法律規定與說明，爰逕依刑事訴訟法第159 條
    之5 第1 項規定，認前揭證據資料均例外有證據能力。
貳、有罪方面：
  一、認定事實部分：
      訊據被告甲○○對如附表編號二、三、九、十、二四至二
      六所示之竊盜事實，均已坦承不諱（參見本院96年8 月22
      日準備程序筆錄第2 頁），惟對前揭其餘之竊盜犯行則仍
      矢口否認，辯稱：其他部分都不是我做的，我在警詢時神
      智不清楚，因為我在96年5 月25日有施用海洛因、安非他
      命，後來因為我要戒毒，所以在同年月28日上午10時，我
      有去桃園縣大園鄉的居善醫院看精神科門診，拿藥服用之
      後才會有神智不清的狀況，警方應該是沒有對我有強暴脅
      迫等不法取供的情形，但因為我神智不清，所以我在警詢
      中說了什麼，我真得不太記得，我自己一個人怎麼可能做
      這麼多案子云云。經查：
    (一)被告於如附表編號二、三、九、十、二四至二六所示之時
      間、地點之竊盜犯罪事實，除經被告於本院審理時坦認無
      訛外，如附表編號二、三、九、十、二四至二六所示之財
      物確有分別遭竊之事實，亦經被害人陳天龍、張盛傑、徐
      燕清及告訴人巳○○、辛○○、壬○○、庚○○於警詢中
      各自陳明在卷，且同案被告丙○○、乙○○因分別坦承與
      被告所為共同竊盜之犯罪事實，亦業經本院先予判決在案
      ；嗣警方於前揭時、地拘提被告時，自被告處當場扣得車
      號DB-8907 號自小客車（即附表編號二四所示遭竊之財物
      ），此有警方搜索扣押筆錄、扣押物品目錄表各1 份及該
      自小客車照片2 幀附卷可稽（參見96年度偵字第12402 號
      卷【下稱偵查卷】第89至92、105 頁），而被告確有將所
      竊之變電箱白鐵門4 扇（即附表編號十所示遭竊之財物）
      載至潘宜芬所經營之海山廢五金回收廠販售之事實，亦經
      證人潘宜芬於警詢中證述明確（參見偵查卷第247 至249
      頁），且有該等白鐵門照片10幀在卷為佐（參見偵查卷第
      254 至258 頁），其後上開自小客車、白鐵門均已發還告
      訴人辛○○、巳○○保管，則有贓物認領保管單2 紙附卷
      為憑（參見偵查卷第41、81頁）。是以被告上述所坦承之
      事實，應堪認屬為真。
    (二)被告固否認其有為附表所示之其餘竊盜犯行（即附表編號
      一、四至八、十一至二三所示部分），並以前詞置辯云云
      。惟查：
      1.附表編號一、四至八、十一至二三所示之財物於各該編
        號所示之時間、地點分別遭竊之事實，業經告訴人卯○○、子○○、午○○、癸○○、未○○、辰○○、丑○○、寅○○及被害人葉佳燉之妻陳菊梅、己○○、戊○○、張玉雯、錢得勝、曾華鴻、曾宗、潘仁輝、張文清
        於警詢時各自指述歷歷，且經證人丁○○於警詢及本院
        審理時證述無訛（參見本院96年12月28日審判筆錄），
        足見確有上開財物遭竊之事實至明。
      2.被告於警詢、檢察官96年5 月29日初次偵訊中及本院96
        年5 月30日訊問是否羈押被告時，其均已坦承其確有為
        如附表所示之其餘竊盜犯行，核其前後所供尚屬大致相
        符，並無矛盾或不合常情之處，且被告於本院審理時亦
        坦承警方於詢問過程中並未對其有強暴、脅迫等不正方
        法取供之情形，核與證人即本案負責詢問被告之警員陳
        鉦忠於本院審理時所證：警方並未對被告為不法取供等
        語相符（參見本院前開審判筆錄第5 頁），可見被告上
        開自白乃係出於自由意志所為，應具有任意性甚明。
      3.至被告雖辯稱其當時因服用戒毒藥物，所以神智不清云
        云。然經本院函詢被告於96年5 月28日就診之居善醫院
        （設於桃園縣大園鄉南港村4 鄰許厝港103 之40號），
        該醫院函覆略稱：被告確曾於96年5 月28日前來門診，
        並主訴有吸食安非他命及靜脈注射海洛因，要求藥物協
        助戒毒，該醫院即開立三天份的藥，被告如按照醫囑服
        用，應不至出現神智不清，但若大量服用或與其他毒品
        併用，則無法預期後果等語，此有該醫院96年8 月30日
        居善醫字第96032 號函暨所附病歷資料1 份在卷可稽（
        參見本院卷第92至94頁），可見在正常之服用情況下，
        被告應不會有神智不清之情形；且被告於96年5 月29日
        進入臺灣臺北看守所羈押時，雖曾自訴「最後一次吸食
        ：96、5 、28（海洛因）」等語，但此外即無任何異常
        之紀錄，此有臺灣臺北看守所96年9 月3 日北所衛字第
        0960011861號函所附之新收被告內外傷紀錄表1 份附卷
        為參（參見本院卷第98、99頁），故被告辯稱其因服藥
        導致神智不清云云，已難足取。再者，證人陳鉦忠於本
        院審理時證稱：被告當時精神狀況正常，能夠正常回答
        問題，但被告說他因為正在戒毒，反應比較遲鈍，不過
        應該也沒有無法回答或答非所問的情形等語（參見本院
        前開審判筆錄第3 至5 頁），益徵被告於警詢時並無所
        謂神智不清之情形。況衡以被告於警詢時雖有為上開之
        自白陳述，但對於附表編號三所示竊盜部分（即竊取車
        號6D-4630 號自小客車部分）則原係否認，並辯稱該車
        乃係同案被告丙○○所竊云云（按：此部分嗣經被告於
        本院96年8 月22日準備程序中改口坦認在卷），顯見被
        告並非對於警方所詢及之所有竊盜犯行均照單全收而坦
        承無訛，其尚知就上開附表編號三所示竊盜犯行提出辯
        解，則其倘真有神智不清之情形，又豈能如此辯解，更
        見其所辯其當時神智不清云云，要難足採。此外，被告
        雖於96年5 月28日下午5 時許經警方拘提到案，但因被
        告拒絕夜間詢問，警方即讓被告休息，迄至翌日即同年
        月29日上午9 時30分起始又開始製作筆錄，此有上開警
        詢筆錄在卷可按，稽以被告業已休息一夜，並無夜間疲
        勞詢問之情形，誠難想像其有何神智不清之可能，故被
        告執此為辯，委非可採。
      4.準此而論，被告於前揭警詢、偵查及本院訊問時所為供
        承乙節，應係出於自由意志，當具有任意性。衡諸一般
        常情，若非真有其事，常人在出於自由意志之情況下，
        應不至供述對自己不利之情事，尤其係承認如本案高達
        二十餘次竊盜犯行此等對自己極其不利之情事，則被告
        既係出於自由意志且迄至本院訊問時均仍供述其確有前
        揭竊盜犯行，其所為供承應具有相當之可信性為是，嗣
        其於檢察官再次偵訊及本院審理時始翻異前詞，改以前
        揭情詞置辯，容屬事後卸責之詞，當無足取。
    (三)綜上所述，被告確有為前揭竊盜犯行甚明，其所辯復無足
      取，是以本件事證已臻明確，被告之犯行應堪認定。
  二、論罪科刑部分：
    (一)查籬笆及圍籬所掛之大鎖均係作為防閑之用，當均屬於安
      全設備，被告於附表編號一所示之時、地踰越籬笆入內竊
      盜，核其於附表編號一所為，係犯刑法第321 條第1 項第
      2 款之踰越安全設備竊盜罪；又被告持以行竊之鐵鋸、鐵
      撬、破壞剪及其他不明工具等物，應均屬金屬製品，且既
      足以作為切鋸、撬開或切斷如上開各該編號所示之鐵門、
      螺絲、鐵鍊或不銹鋼爬梯等物之用，顯係具有相當鋒利程
      度、硬度之金屬器具，顯非細微不足以行兇之物，當屬客
      觀上足對人之生命、身體、安全構成威脅，具有危險性之
      兇器無疑，故核被告於附表編號五、七、八、十、十二、
      十八、二五、二六所為，均係犯刑法第321 條第1 項第3
      款之攜帶兇器竊盜罪；另被告於附表編號六所示之時、地
      持不明兇器毀損圍籬大鎖而侵入行竊，核其此部分所為，
      則係犯刑法第321 條第1 項第3 款、第2 款之攜帶兇器毀
      損安全設備竊盜罪；至被告於附表編號二、三、四、九、
      十一、十三、十四、十五、十六、十七、十九、二十、二
      一、二二、二三、二四所為，則係犯刑法第320 條第1 項
      之竊盜罪。被告與同案被告丙○○就附表編號二四所示之
      竊盜犯行，與同案被告乙○○就附表編號二五、二六所示
      之竊盜犯行，分別有犯意聯絡與行為分擔，均為共同正犯
      。被告所犯前揭二十六次竊盜犯行，犯意各別，應分論併
      罰之。被告前有犯罪事實欄所示之論罪科刑及執行完畢之
      紀錄，此有臺灣高等法院被告前案紀錄表1 份在卷可按，
      被告受有期徒刑執行完畢，於5 年以內故意再犯本件最重
      本刑為有期徒刑以上之罪，均為累犯，應依刑法第47條第
      1 項規定，各加重其刑。
    (二)本院審酌被告正值壯年，不思依循正軌賺取財物，竟屢屢
      以前揭竊盜手法，竊取如附表所示之財物變賣，造成各該
      告訴人或被害人之權益受損非輕，致使社會治安益形敗壞
      ，嗣於本院審理時仍就部分之犯行矢口否認，飾詞圖卸其
      責，是被告所為自應分別受有相當程度之刑事非難；惟另
      考量被告於犯後尚知坦承部分犯行，且如附表編號十、二
      四所示之遭竊財物業已發還保管，其此部分所致生之損害
      已有減輕等一切情狀，酌情分別量處如主文所示之宣告刑
      ，以資懲儆。再者，附表編號一至七、九至十九、二三所
      示之犯罪時間均係在96年4 月24日以前（按：附表編號十
      三、十九所示之時間均係在96年4 月間某日，惟究係在96
      年4 月24日之前或之後，尚無從遽以認定，依事證有疑時
      應從有利於被告之解釋原則，自應認定係在96年4 月24日
      以前），合於中華民國九十六年罪犯減刑條例所定之減刑
      條件，爰依該條例第2 條第1 項第3 款規定，將上開犯罪
      之前揭宣告刑分別減為如主文所示之減得之刑，並就該減
      得之刑與被告其餘未予減刑之罪所處之刑定其應執行之刑
      。又本件固扣得油壓剪、手提探照燈、砂輪機、鐵撬、萬
      能鎖、活動扳手工具等物，且被告固坦承為其所有，但其
      否認該等物品係作為本件行竊之用，辯稱該等物品係家中
      所用之工具，核其所辯並非必屬無稽，復查無證據證明該
      等物品確係供本件犯罪所用，自無從併予宣告沒收。至被
      告持以行竊之本案相關工具均未扣案，且現下落不明，為
      免將來本件確定後執行上之困擾，爰不併予宣告沒收，附
      此敘明。
    (三)查被告自96年2 月至5 月間接連為本件高達二十六次之竊
      盜犯行，迄至其於96年5 月28日經警逮捕後，始再未經查
      獲涉犯其他竊盜案件，顯見被告應有竊盜犯罪之習慣，爰
      依竊盜犯贓物犯保安處分條例第3 條第1 項、第4 條、第
      5 條第1 項前段規定，併諭知被告於刑之執行前，令入勞
      動場所強制工作3 年，以資矯治。
、無罪方面：
  一、公訴意旨另以：被告尚有於96年3 月下旬某日，在臺北縣
      八里鄉下罟村下罟子12號之2 旁之鐵皮屋，竊取汪朝宗所
      有之固定漁錨24個；其另於96年2 月份某日，在臺北縣林
      口鄉湖北村湖子9 號之新福宮，竊取銅製燭台共2 對、白
      鐵門共4 扇。因認被告此等部分亦分別涉有刑法第320 條
      第1 項之竊盜罪嫌。訊據被告則堅決否認有何此等竊盜犯
      行，辯稱：這些部分的竊盜都不是我做的等語。
  二、按「犯罪事實應依證據認定之，無證據不得認定犯罪事實
      」、「不能證明被告犯罪者，應諭知無罪之判決」，刑事
      訴訟法第154 條第2 項、第301 條第1 項分別定有明文。
      申言之，犯罪事實之認定應憑證據，如未能發現相當證據
      ，或證據不足以證明，自不能以推測或擬制之方法，作為
      裁判基礎（最高法院40年台上字第86號判例意旨參照）；
      且認定犯罪事實所憑之證據，雖不以直接證據為限，間接
      證據亦包括在內，然而無論直接證據或間接證據，其為訴
      訟上之證明，須於通常一般之人均不致有所懷疑，而得確
      信其為真實之程度者，始得據為有罪之認定，倘其證明尚
      未達到此一程度，而有合理之懷疑存在而無從使事實審法
      院得有罪之確信時，即應由法院為諭知被告無罪之判決（
      最高法院76年台上字第4986 號 判例意旨參照）。再者，
      檢察官對於起訴之犯罪事實，仍應負提出證據及說服之實
      質舉證責任。倘其所提出之證據，不足為被告有罪之積極
      證明，或其指出證明之方法，無從說服法院以形成被告有
      罪之心證，基於無罪推定之原則，自應為被告無罪判決之
      諭知（參照最高法院92年台上字第128 號判例意旨）。
  三、經查，前揭時、地分別有前揭財物遭竊之事實，固經告訴
      人汪朝宗、辰○○於警詢中陳述無訛，然其等均未目睹究
      係何人所竊，亦未指稱確係被告所竊，自無從僅以其等確
      有陳述遭竊之事實，即遽認確係被告所竊。又被告於警詢
      中固就前開論罪科刑部分之犯罪事實有所坦認，但就公訴
      意旨所指之前揭竊盜罪嫌部分則並未供承，是其於檢察官
      偵查及本院訊問是否羈押時所為之自白，亦係延續其於警
      詢中所為自白，自難遽認被告業已就公訴意旨所指之前揭
      竊盜罪嫌部分同已自白無誤，是公訴意旨認被告就此部分
      業已坦承，即容有誤會。又本件復未就竊盜現場有所採證
      ，復未自被告處查扣任何遭竊物品，自無其他積極證據足
      以認定被告確有公訴意旨所指之此等部分竊盜犯行。
  四、綜上所述，被告究否確有公訴意旨所指之前揭竊盜犯行，
      尚無足夠之證據予以證明，本院認為均尚存有合理之懷疑
      ，猶未到達確信其為真實之程度，自不能遽認被告確有此
      等部分被訴之犯行。此外，檢察官復未提出其他積極證據
      ，資以證明被告確有此等部分之犯行，揆諸首揭法律規定
      與說明，既無足夠證據確信公訴意旨此等部分之指述為真
      實，不能證明被告此等部分犯罪，本院自應為被告此等部
      分均無罪判決之諭知。
據上論斷，應依刑事訴訟法第299 條第1 項前段、第301 條第1
項，刑法第28條、第321 條第1 項第3 款、第320 條第1 項、第
51條第5 款、第47條第1 項，刑法施行法第1 條之1 第1 項、第
2 項前段，中華民國九十六年罪犯減刑條例第2 條第1 項第3 款
、第7 條、第11條，竊盜犯贓物犯保安處分條例第3 條第1 項、
第4 條、第5 條第1 項前段，判決如主文。
本案經檢察官楊展庚到庭執行職務。
中    華    民    國    97    年    1     月    25    日
                  刑事第十二庭  法  官  陳信旗
┌───────────────────────────────────┐
│附表                                                                  │
├──┬──────────────────┬──────┬──────┤
│編號│犯罪事實                            │罪名        │宣告刑、減得│
│    │                                    │            │之刑        │
├──┼──────────────────┼──────┼──────┤
│一  │被告於民國96年2 月初某日上午8 時許前│踰越安全設備│有期徒刑7 月│
│    │之某時，踰越籬笆後，進入卯○○所有位│竊盜        │，減為有期徒│
│    │於臺北縣林口鄉○○路70號之倉庫內，竊│            │刑3 月又15日│
│    │得直徑約52公釐、長度約120 公尺之高壓│            │            │
│    │電纜線。                            │            │            │
├──┼──────────────────┼──────┼──────┤
│二  │被告於96年3 月1 日上午11時許前之某時│竊盜        │有期徒刑3 月│
│    │，至桃園縣大園鄉○○○○道路某路段，竊│            │，減為有期徒│
│    │得陳天龍所有之車號V3-4279 號自小客車│            │刑1 月又15日│
│    │車牌2 面。                          │            │            │
├──┼──────────────────┼──────┼──────┤
│三  │被告於96年3 月2 日中午12時許至同年月│竊盜        │有期徒刑6 月│
│    │3 日凌晨4 時許間之某時，至桃園縣蘆竹│            │，減為有期徒│
│    │鄉○○路○段36號前，竊取停放於上址之│            │刑3 月      │
│    │張清俊所有之車號6D-4630 號自小貨車及│            │            │
│    │張盛傑所有之車號EFC-563 號輕型機車得│            │            │
│    │手。                                │            │            │
├──┼──────────────────┼──────┼──────┤
│四  │被告於96年3 月19日下午1 時許前之某時│竊盜        │有期徒刑6 月│
│    │，至桃園縣大園鄉○○路234 號前，竊得│            │，減為有期徒│
│    │停放於上址之葉佳燉所有之車號LE-7102 │            │刑3 月      │
│    │號自小客車1 輛                      │            │            │
├──┼──────────────────┼──────┼──────┤
│五  │被告於96年3 月28日上午8 時許前之某時│攜帶兇器竊盜│有期徒刑7 月│
│    │，至臺北縣林口鄉嘉寶村8 鄰寶斗厝坑嘉│            │，減為有期徒│
│    │寶海釣場旁之福德宮內（子○○為該宮爐│            │刑3 月又15日│
│    │主），持不明之兇器撬開該宮大門之白鐵│            │            │
│    │鐵門後，竊得白鐵鐵門共2 片          │            │            │
├──┼──────────────────┼──────┼──────┤
│六  │被告於96年3 月29日晚上7 時30分許前之│攜帶兇器毀損│有期徒刑7 月│
│    │某時，至臺北縣林口鄉頂福村32之1 號臺│安全設備竊盜│，減為有期徒│
│    │灣固網公司前（午○○為該公司主任工程│            │刑3 月又15日│
│    │師），持不明兇器破壞圍籬之大鎖後，入│            │            │
│    │內竊得白鐵門3 扇、白鐵扶梯1 組      │            │            │
├──┼──────────────────┼──────┼──────┤
│七  │被告於96年3 月初某日，被告至臺北縣林│攜帶兇器竊盜│有期徒刑7 月│
│    │口鄉南勢村54號旁之南勢福德宮（癸○○│            │，減為有期徒│
│    │為該宮主任委員），持不明兇器拆除該宮│            │刑3 月又15日│
│    │白鐵大門螺絲，竊得白鐵大門2 扇。    │            │            │
├──┼──────────────────┼──────┼──────┤
│八  │被告於96年5 月中旬某日，被告至臺北縣│攜帶兇器竊盜│有期徒刑7 月│
│    │林口鄉南勢村54號旁之南勢福德宮，持不│            │            │
│    │明兇器鋸斷該宮白鐵製功德箱之螺絲，竊│            │            │
│    │得該功德箱1 個。                    │            │            │
├──┼──────────────────┼──────┼──────┤
│九  │被告於96年3 月14日下午5 時30分許前之│竊盜        │有期徒刑3 月│
│    │某時，被告至桃園縣蘆竹鄉○○路○段17│            │，減為有期徒│
│    │巷42號前，竊得停放於上址之徐燕清所有│            │刑1 月又15日│
│    │之車號5L-5761 號自小客車車牌2 面 。 │            │            │
├──┼──────────────────┼──────┼──────┤
│十  │被告於96年3 月17日上午7 時許前之某時│攜帶兇器竊盜│有期徒刑7 月│
│    │，至臺北縣林口鄉下福村7 鄰93之1 號旁│            │，減為有期徒│
│    │空地，以其所有之鐵鋸1 把，鋸斷東華高│            │刑3 月又15日│
│    │爾夫球場竊放置於該址之變電箱白鐵門（│            │            │
│    │巳○○為該球場管理部經理），竊得白鐵│            │            │
│    │門4 扇。                            │            │            │
├──┼──────────────────┼──────┼──────┤
│十一│被告於96年3 月26日晚上8 時30分許前之│竊盜        │有期徒刑3 月│
│    │某時，至桃園縣大園鄉○○路63號修車廠│            │，減為有期徒│
│    │前，竊得該修車廠（修車廠負責人己○○│            │刑1 月又15日│
│    │）停放於上址之受託維修之車號3N-2088 │            │            │
│    │號自小客車車牌2 面（車主為蕭珍儒）。│            │            │
├──┼──────────────────┼──────┼──────┤
│十二│被告於96年3 月30日上午5 時44分許，至│攜帶兇器竊盜│有期徒刑7 月│
│    │臺北縣八里鄉下罟村2 鄰下罟子15號附近│            │，減為有期徒│
│    │，持不明兇器，剪斷置放於上址之未○○│            │刑3 月又15日│
│    │所有之白鐵鍋鐵鍊，竊得白鐵鍋2 個、捕│            │            │
│    │魚錨13支。                          │            │            │
├──┼──────────────────┼──────┼──────┤
│十三│被告於96年4 月某日，至臺北縣林口鄉湖│竊盜        │有期徒刑3 月│
│    │北村湖子9 號之新福宮（管理人為辰○○│            │，減為有期徒│
│    │）前，竊得白鐵門2 扇。              │            │刑1 月又15日│
├──┼──────────────────┼──────┼──────┤
│十四│被告於96年4 月上旬某日，至桃園縣蘆竹│竊盜        │有期徒刑3 月│
│    │鄉○○○路228 號前，竊得戊○○所有擺│            │，減為有期徒│
│    │放於上址之白鐵桌1 張。              │            │刑1 月又15日│
├──┼──────────────────┼──────┼──────┤
│十五│被告於96年4 月上旬某日，至桃園縣龜山│竊盜        │有期徒刑3 月│
│    │鄉○○街143 之1 號前，竊得張玉雯所有│            │，減為有期徒│
│    │置放於上址之白鐵滾輪樓梯1 座。      │            │刑1 月又15日│
├──┼──────────────────┼──────┼──────┤
│十六│被告於96年4 月7 日上午5 時30分許前之│竊盜        │有期徒刑3 月│
│    │某時，至臺北縣八里鄉下罟村下罟子12號│            │，減為有期徒│
│    │內，竊得丑○○所有之白鐵鍋1 個。    │            │刑1 月又15日│
├──┼──────────────────┼──────┼──────┤
│十七│被告於96年4 月11日上午5 時許前之某時│竊盜        │有期徒刑3 月│
│    │，至桃園縣蘆竹鄉○○○路與錦福路口之│            │，減為有期徒│
│    │錦興宮門前（錦興宮負責人為錢得勝），│            │刑1 月又15日│
│    │竊得門前之白鐵圍籬2 組。            │            │            │
├──┼──────────────────┼──────┼──────┤
│十八│被告於96年4 月11日下午2 時許前之某時│攜帶兇器竊盜│有期徒刑7 月│
│    │，至臺北縣林口鄉師大分部重劃區內，以│            │，減為有期徒│
│    │不明之兇器，切斷林口鄉公所所有設置於│            │刑3 月又15日│
│    │該址之不銹鋼爬梯後，竊取該爬梯被切斷│            │            │
│    │之部分扶手、欄杆（數量不詳）得手。  │            │            │
├──┼──────────────────┼──────┼──────┤
│十九│被告於96年4 月某日，至桃園縣龜山鄉復│竊盜        │有期徒刑3 月│
│    │興街永華巷3 號前，竊得曾華鴻所有置放│            │，減為有期徒│
│    │於上址之白鐵狗欄1 個。              │            │刑1 月又15日│
├──┼──────────────────┼──────┼──────┤
│二十│被告於96年5 月間某日，至臺北縣林口鄉│竊盜        │有期徒刑3 月│
│    │文化北路與中華路口及中湖村50之1 號二│            │            │
│    │處路邊，竊得路邊之林口鄉公所所有（工│            │            │
│    │務課技士為寅○○）之實心白鐵欄杆（值│            │            │
│    │約新台幣3 萬元）                    │            │            │
├──┼──────────────────┼──────┼──────┤
│二一│被告於96年5 月上旬某日，至臺北縣林口│竊盜        │有期徒刑3 月│
│    │鄉中湖村中湖56號之福德宮前（該宮所有│            │            │
│    │人為曾宗），竊得白鐵門2 扇。        │            │            │
├──┼──────────────────┼──────┼──────┤
│二二│被告於96年5 月中旬某日，至桃園縣龜山│竊盜        │有期徒刑3 月│
│    │鄉光華新村32之1 號，竊得潘仁輝所有之│            │            │
│    │白鐵樓梯1 座。                      │            │            │
├──┼──────────────────┼──────┼──────┤
│二三│被告於96年4 月24日上午11時許前之某時│竊盜        │有期徒刑3 月│
│    │，至臺北縣林口鄉○○路105 線道旁土地│            │，減為有期徒│
│    │公廟前（該廟由林口鄉湖北村管理，村長│            │刑1 月又15日│
│    │為張文清），竊得該廟白鐵門1 組      │            │            │
├──┼──────────────────┼──────┼──────┤
│二四│被告於96年5 月18日中午12時30分至下午│共同竊盜    │有期徒刑6 月│
│    │3 時許間之某時，與同案被告丙○○一同│            │            │
│    │至臺北縣林口鄉○○○街333 號旁，竊得│            │            │
│    │辛○○所有停放於上址之車號DB-8907 號│            │            │
│    │自小客車一部。                      │            │            │
├──┼──────────────────┼──────┼──────┤
│二五│被告於96年5 月間某日凌晨3 、4 時許，│共同攜帶兇器│有期徒刑7 月│
│    │與同案被告乙○○攜帶鐵撬、破壞剪各1 │竊盜        │            │
│    │支，至桃園縣蘆竹鄉○○○路227 號旁之│            │            │
│    │倉庫內，竊得壬○○所有之不詳數目量之│            │            │
│    │白鐵門、白鐵捲門門片（但白鐵門在7 扇│            │            │
│    │以內，白鐵捲門門片在340 公斤以內）。│            │            │
├──┼──────────────────┼──────┼──────┤
│二六│被告於96年5 月25日凌晨3 、4 時許，與│共同攜帶兇器│有期徒刑7 月│
│    │同案被告乙○○攜帶鐵撬、破壞剪各1 支│竊盜        │            │
│    │，至桃園縣蘆竹鄉海湖村147 之1 號（起│            │            │
│    │訴書誤載為1147之1 號）旁之福厚宮（該│            │            │
│    │宮主任委員為庚○○）前，竊得白鐵護欄│            │            │
│    │共2 組、籃球架1 組。                │            │            │
└──┴──────────────────┴──────┴──────┘
以上正本證明與原本無異。
如不服本判決，應於判決送達後10日內敘明理由，向本院提出上
訴狀。
                                書記官  陳昭綾
中    華    民    國    97    年    1     月    28    日
附錄本判決論罪之法條：
刑法第320 條
    意圖為自己不法之所有或第三人不法之所有，而竊取他人之
    動產者，為竊盜罪，處5 年以下有期徒刑、拘役或5 百元以
    下罰金。
    意圖為自己或第三人不法之利益，而竊佔他人之不動產者，
    依前項之規定處斷。
    前二項之未遂犯罰之。
刑法第321 條
    犯竊盜罪而有左列情形之一者，處6 月以上、5 年以下有期
    徒刑：
    一、於夜間侵入住宅或有人居住之建築物、船艦或隱匿其內
        而犯之者。
    二、毀越門扇、牆垣或其他安全設備而犯之者。
    三、攜帶兇器而犯之者。
    四、結夥三人以上而犯之者。
    五、乘火災、水災或其他災害之際而犯之者。
    六、在車站或埠頭而犯之者。
    前項之未遂犯罰之。


司法院資訊處製作；財團法人民間司法改革基金會備份。
